# 关于bot项目预计负债

提问人：lily0305 时间：2016-11-02 10:02:33
我们是今年刚成立的新公司，与政府合作的ppp项目。现在还处于基建期，明年完工。现在在做明年的财务预算，我想问的是计算明年摊销的时候用不用考虑预计负债？预计负债与实际发生不符怎么办？能不能给我一个关于预计负债的会计处理例子。

回答人：chenyiwei
建议查阅IFRIC 12后附的举例，或者可以买一本《政府和社会资本合作项目会计核算案例》（我前段时间在本版面上发过这本书部分章节的初稿，你可以搜索一下）。